【裁判字號】    89,上易,1363
【裁判日期】    891003
【裁判案由】    竊盜等
【裁判全文】
臺灣高等法院高雄分院刑事判決                  八十九年度上易字第一三六三號
    上訴人即被告  乙○○
右上訴人因竊盜等案件，不服臺灣高雄地方法院八十九年度易字第一六三０號中華民
國八十九年六月三十日第一審判決（起訴案號：臺灣高雄地方法院檢察署八十九年度
偵字第五七七一號），提起上訴，本院判決如左：
    主  文
原判決撤銷。
乙○○帶兇器竊盜，未遂，累犯，處有期徒刑柒月。
    事  實
一、乙○○曾因竊盜案件，經臺灣高雄地方法院判處有期徒刑四月確定，於民國八十
    八年十月十三日執行完畢；猶不知警惕，復意圖為自己不法之所有，於八十九年
    三月六日上午十時許，在高雄市前鎮區○○○路路旁，發現脫離原所有人持有之
    Ｔ型起子一支，而將之侵占入己，並於同日上午十一時三十分許，在高雄市前鎮
    區○○○路七十六號前，持前開客觀上具危險性足供兇器使用之Ｔ型起子為工具
    ，著手撬開甲○○所有車牌號碼ＸＪＦ─五七九號重型機車之置物箱，並將置物
    箱蓋掀起，欲行竊置物箱內財物之際，為甲○○發覺而出聲制止，乙○○見事跡
    敗露，行竊未得手即逃離現場；嗣為民眾逮捕送交警局，並由員警扣得Ｔ型起子
    一支。
二、案經高雄市政府警察局前鎮分局移送台灣高雄地方法院檢察署檢察官偵查起訴。
    理  由
一、訊據被告乙○○固坦承於前揭時地拾得Ｔ型起子一支，並持之用以撬開被害人甲
    ○○車牌號碼ＸＪＦ─五七九號重型機車置物箱，惟矢口否認有侵占遺失物或竊
    盜犯行，辯稱：Ｔ型起子是無價值之廢棄物，並不是遺失物，且無法供行凶用，
    機車置物箱內不會放置貴重物品，伊只是好奇才拿起子去撬機車置物箱，並沒有
    動手偷東西云云。惟查：(一)、Ｔ型起子固非高價值之物，但究非毫無價值之物，
    且被告自承係在路邊拾獲，顯與遭人棄置在垃圾場或堆放廢棄物處所之廢棄物不
    同。(二)、被告自承持該Ｔ型起子撬甲○○之機車置物箱，於偵訊中亦坦承有打開
    機車置物箱蓋，核與甲○○於偵訊時證稱：伊發現乙○○拿不明東西插入置物箱
    鎖孔，置物箱就打開，見他在翻找東西，就上前去問他，他就跑了等語相符，顯
    見被告以Ｔ型起子撬置物箱鎖孔時，即已著手於竊盜行為，雖被告於審理時改稱
    並未打開機車置物箱蓋，甲○○於原審理中改稱當時看不到置物箱蓋是否已打開
    ，均無解於被告已著手於竊盜行為。(三)、扣案Ｔ型起子一支為前端尖銳之利器，
    業經原審法院勘驗屬實，並依其外形繪圖附卷可按，自屬具危險性可供兇器用之
    物。被告前開所辯，無非圖卸刑責之詞，不足採信，本件事證已明，被告犯行洵
    堪認定。
二、按Ｔ型起子係尖銳之利器，客觀上足以傷害人之生命身體之安全，可供兇器使用
    。是核被告侵占離他人持有之Ｔ型起子一支，係犯刑法第三百三十七條侵占遺失
    物罪，帶Ｔ型起子行竊惟尚未竊得財物，係犯刑法第三百二十一條第二項、第
    一項第三款之帶兇器竊盜未遂罪，其所犯前開二罪，有方法結果之牽連關係，
    應依刑法第五十五條規定，從一重帶兇器竊盜未遂罪處斷。又被告曾因竊盜案
    件，經原審法院判處有期徒刑四月確定，於八十八年十月十三日執行完畢，此有
    台灣高等法院被告全國前案紀錄表、台灣高雄地方法院檢察署刑案資料查註紀錄
    表在卷足憑，其於執行完畢後五年內再犯本件有期徒刑以上之竊盜竊盜罪，為累
    犯，應依法加重其刑。又被告著手竊盜，惟尚未得手，乃依未遂犯規定減輕其刑
    。被告犯罪同時有加及減輕之情形，應先加後減。
三、原審予以論罪科刑，固非無見，惟本件持以行竊之物係Ｔ型起子，並非Ｔ型板手
    ，業經本院當庭勘驗屬實，原判決認係Ｔ型板手，與事實不符。被告上訴意否認
    犯罪，雖無足取，惟原判決既有可議之處，應予撤銷改判。爰審酌被告有竊盜前
    科，猶不知警惕，再犯竊盜罪，且犯後飾詞卸責，態度不佳，惟竊盜尚未得手，
    所造成損害尚非重大等一切情狀，量處如主文所示之刑，以示懲儆。扣案之Ｔ型
    起子一支，非為被告所有，自不予宣告沒收，併此敘明。
據上論結，應依刑事訴訟法第三百六十九條第一項前段、第三百六十四條、第二百九
十九條第一項前段，刑法第三百二十一條第二項、第一項第三款、第三百三十七條、
第五十五條、第二十六條前段、第四十七條，罰金罰鍰提高標準條例第一條前段，判
決如主文。
本案經檢察官陳新慶到庭執行職務。
中    華    民    國     八十九     年       十       月      三        日
                              臺灣高等法院高雄分院刑事第七庭
                                  審判長法官  王光照
                                        法官  黃壽燕
                                  法官  黃仁松
右正本證明與原本無異。
不得上訴。
                                      書記官  郭蘭蕙
中    華    民    國     八十九     年       十       月      五        日
附錄本判決論罪之法條
刑法第三百二十一條第一項第三款、第二項：
犯竊盜罪而有左列情形之一者，處六月以上五年以下有期徒刑：
三、攜帶兇器而犯之者。
前項之未遂犯罰之。
刑法第三百三十七條：
意圖為自己或第三人不法之所有，而侵占遺失物、漂流物或其他離本人所持有之物者
，處五百元以下罰金。
                                                                        Ｋ


司法院資訊處製作；財團法人民間司法改革基金會備份。
